# 请教陈版“处置唯一子公司后”期末是否还需要编制合并报表

提问人：vita_c 时间：2019-07-20 12:33:56
不知道是不是这样理解：如果资产负债表的期初数是合并数据，期末数是母公司单体数据，利润表是合并数据，那就意味着资产负债表的所有者权益期末数不等于期初所有者权益 + 本期合并利润的数据。另外因为所有者权益变动表也是合并数据，那么资产负债表的期末所有者权益和所有者权益变动表的期末数也是不一致的。是这样吗？如果是这样，那么到了 2020 年的所有者权益变动表的期初是 2019 年期末合并数延续下来的，那么以后的每一期的所有者权益变动表的数据都是和资产负债表里的所有者权益不一致？

回答人：chenyiwei
2020 年后，也就不再需要编制合并权益变动表了，所以你担心的问题不会延续下去。